【裁判字號】    89,重訴,1332
【裁判日期】    920306
【裁判案由】    損害賠償
【裁判全文】
臺灣臺北地方法院民事判決  八十九年度重訴字第一三三二號
    原      告    甲○○
    原      告    乙○○○
    原      告    丙○○
    兼
    法定代理人    戊○○
    共      同
    訴訟代理人    杜英達律師
                  吳文正律師
    被      告    丁○○       住台北市○○區○○路二段三００巷二六號三樓
                               （現在押臺灣臺北看守所）
右當事人間損害賠償事件，本院判決如左：
    主    文
被告應給付原告戊○○新台幣佰伍拾捌萬陸仟佰壹拾壹元，給付原告甲○○新台
幣壹佰捌拾陸萬玖仟伍佰拾玖元，給付原告乙○○○新台幣貳佰壹拾壹萬伍仟玖佰
捌拾元，給付原告丙○○新台幣壹佰肆拾伍萬仟柒佰壹拾陸元，及均自八十九年四
月十五日起至清償日止，按年息百分之五計算之利息。
訴訟費用由被告負擔。
本判決得假執行。
    事    實
一、原告方面：
  （一）聲明：如主文第一項所示，及為以供擔保為條件之假執行宣告。
  （二）陳述：
        1.原告之被繼承人洪宇志為原告甲○○、乙○○○之子，為原告戊○○之夫
          ，為原告丙○○之父。洪宇志原於臺北市○○區○○路二八○號一樓開設
          「離譜音樂餐廳」。嗣被告丁○○於八十八年十月二十五日晚上八時三十
          分許至「離譜音樂餐廳」消費，被告己○○於二十六日凌晨一時許亦偕同
          友人張開忠至該餐廳消費，因被告二人為舊識，乃同桌喝酒後，丁○○先
          行離去。其後洪宇志於凌晨二時許亦偕同友人傅保華、董今舒至該餐廳，
          因洪宇志與己○○原即認識，乃與己○○及張開忠同桌喝酒聊天，嗣洪宇
          志與己○○因保護費問題而起口角，己○○即打行動電話予丁○○，要徐
          寶成速回該餐廳殺害洪宇志，丁○○旋即於同日凌晨三時十分許持一把單
          刃返回該餐廳，聽從己○○之指使，先由己○○將桌子掀倒，再由丁○○
          基於殺人之故意，持刀往洪宇志右胸猛刺一刀，再向洪宇志頸部橫割一刀
          ，洪宇志因前頸及右胸切割穿刺傷大量出血，雖經送醫急救，仍因大量出
          血休克而不治死亡。
        2.請求之金額及項目：
          (1)原告戊○○部分共計請求三百五十八萬六千三百十一元：
              殯葬費用：四十一萬三千七百元：
                原告戊○○為被害人洪宇志辦理喪事，共計支出殯葬費四十一萬三
                千七百元，此部份係依民法第一九二條第一項之規定請求。
              扶養費一百六十七萬二千六百十一元：
                原告戊○○為洪宇志之妻，按夫妻互負扶養之義務，為民法第一一
                一六條之一所明定，原告戊○○為民國五十四年三月十四日出生，
                洪宇志死亡時，原告戊○○為三十四歲，依主計處統計八十六年台
                閩地區簡易生命表所示之統計資料（原證二），原告戊○○之平均
                餘命為四五點一八年，為簡便計，原告僅以四十五年計算，以民國
                八十七年扶養親屬寬減額每人每年為七萬二千元計算，依複式霍夫
                曼法計算扣除中間利息年息百分之五，被告應連帶給付原告戊○○
                扶養費一百六十七萬二千六百十一元（72，000元＊23.00000000=1
                ，672，611元）。
              精神慰撫金一百五十萬元：
                原告戊○○為被害人洪宇志之妻，夫妻間之感情甚佳，且兩人亦育
                有一子丙○○，年僅一歲餘。今洪宇志橫遭被告等殺害，致原告陳
                又鳳之家庭因而破碎，且頓失經濟支柱，精神上所受痛苦不言可諭
                ，雖請求一百五十萬元之精神慰撫金，亦不足以安慰原告之傷痛。
          (2)原告甲○○請求一百八十六萬九千五百三十九元、乙○○○請求二百
            一十一萬五千九百八十元部分：
            撫養費部分：
                查原告甲○○、乙○○○為被害人洪宇志之父母，按直系血親間有
                相互扶養之義務（民法第一一一四條參照），原告甲○○為民國二
                十七年八月六日生，其於洪宇志遇害時為六十一歲，依上開簡易生
                命表之資料所示，其平均餘命為十七點四七年，茲以親屬扶養寬減
                額每年七萬二千元僅以十七年計算，依霍夫曼法計算其扶養費應為
                八十六萬九千五百三十九元（72，000＊12.00000000=869,539）。
                原告乙○○○為三十二年四月二十五日生，於洪宇志遇害時為五十
                六歲，其平均餘命為二十四點七年，茲僅以二十四年計算，其扶養
                費應為一百一十一萬五千九百八十元（72,000＊15. 00000000=1，
                115，980）。
            精神慰撫金二百萬元部分：
                原告甲○○、乙○○○之子洪宇志橫遭被告等共同殺害，使父母與
                子永久別離，且被告等之殺人手段凶狠，自令原告受有巨大之精神
                痛苦，爰各請求一百萬元之精神慰撫金。
          (3)原告丙○○請求一百四十五萬三千七百一十六元部分：
            扶養費：
              原告丙○○於民國八十七年四月十六日生，於其父洪宇志遇害時年僅
              一歲餘，距其 成年尚有十八年，依霍夫曼法計算並扣除中間利息，
              被告應連帶給付之扶養費為九十萬七千四百三十三元
              （72,000元＊12.00000000=907，433元），惟因原告丙○○尚有其母
              可憑扶養，爰僅請求二分之一，即四十五萬三千七百一十六元。
            精神慰撫金一百萬元：
              原告丙○○年僅一歲餘即遭喪父之痛，長大後知其父為被告等僅因細
              故即予殺害，其精神受有痛苦自不待言，爰請求精神慰撫金一百萬元
              。
      3.綜上，合計被告應給付原告戊○○三百五十八萬六千三百十一元、原告甲○○一百八十六萬九千五百三十九元、原告乙○○○二百一十一萬五千九百八
        十元、原告丙○○一百四十五萬三千七百一十六元，及自訴狀繕本送達之翌
        起算之遲延利息。
二、被告方面：
    被告丁○○認諾原告之請求。
    理    由
一、按當事人於言詞辯論時為訴訟標的之捨棄或認諾者，應本於其捨棄或認諾為該當
    事人敗訴之判決，民事訴訟法第三百八十四條定有明文。查本件被告丁○○於本
    院八十九年九月二十五日已認諾原告之請求，依前揭法律規定，本院自應為被告
    丁○○敗訴之判決。
二、假執行之宣告：
    又本件係本於被告認諾所為之判決，依民事訴訟法第三百八十九條第一項第一款
    應依職權宣告假執行。
三、結論：原告之訴為有理由，依民事訴訟法第三百八十四條、第七十八條、第三百
    八十九條第一項第一款，判決如主文。
中      華      民      國    九十二    年      三      月      六      日
                                            民事第二庭法      官  朱漢寶
右為正本係照原本作成。
如對本判決上訴，須於判決送達後廿日內向本院提出上訴狀。
中      華      民      國    九十二    年      三      月      六      日
                                                      法院書記官  劉碧輝


司法院資訊處製作；財團法人民間司法改革基金會備份。
